# Jordão Fernandes de Andrade

+55 (35) 98845-9126 | jordaoandrade@gmail.com | LinkedIn | São Paulo, SP | Disponível para Relocação

#### **RESUMO**

Cientista de dados e Mestre em Economia com mais de quatro anos de experiência liderando projetos estratégicos de machine learning e inteligência de mercado no setor educacional. Combino habilidades técnicas avançadas em machine learning, estatística e econometria com capacidade comprovada em traduzir desafios de negócio em insights acionáveis, contribuindo com o aprimoramento das decisões C-level que resultaram em uma taxa de crescimento anual composto (CAGR) de 20% na captação de alunos por três anos.

## COMPETÊNCIAS & QUALIFICAÇÕES

- Python, R, SQL, Stata
- Estatística; econometria; séries temporais; dados em painel; modelagem bayesiana; machine learning; inferência causal (DID, RDD, Synthetic Control); regressão; classificação; clusterização; testes A/B
- Cloud computing: AWS (S3, Redshift, Sagemaker, Athena, Glue, Lambda)
- Liderança de equipes multidisciplinares; CRISP-DM
- Comunicação eficaz de conceitos técnicos e resultados complexos para executivos C-level

### EXPERIÊNCIA PROFISSIONAL

Gerente de Inteligência de Mercado | Cogna Educação | São Paulo, SP | Mar 2023 - Presente

- Lidero uma equipe multidisciplinar de Inteligência de Mercado, Dados e Analytics para desenvolver e entregar insights acionáveis que geram resultados como: redução de 18% na inadimplência; aumento de 15% em CTR; aumento de 10% na conversão de leads.
- Supervisão do ciclo de vida completo de modelos de machine learning, da pesquisa e desenvolvimento ao deployment em produção: propensão a conversão; propensão a evasão; previsão de demanda; etc.
- Lidero projetos estratégicos em conjunto com Martech, Produto e Comercial, focados em testes de campanhas (teste A/B) e segmentação de mercado (clusterização, economia regional).
- Comunicação de análises complexas e recomendações estratégicas para executivos C-level, contribuindo significativamente com os processos decisórios e a direção da companhia.

Coordenador de Inteligência de Mercado | Cogna Educação | São Paulo, SP | Dez 2021 – Mar 2023

- Liderança de projetos de inteligência de mercado e machine learning, entregando insights alinhados às estratégias empresariais e contribuindo para o crescimento acelerado do negócio.
- Realizei análises competitivas detalhadas e desenvolvi estratégias de precificação, contribuindo simultaneamente para um aumento sustentável do ticket médio acima da inflação e do market share do negócio.
- Facilitei a comunicação eficaz dos resultados analíticos para a alta gestão, assegurando alinhamento com os objetivos e iniciativas de desenvolvimento do negócio.

Analista Sênior de Inteligência de Mercado | Cogna Educação | São Paulo, SP | Jun 2021 – Dez 2021

## FORMAÇÃO ACADÊMICA

Mestrado em Economia (2023) | Universidade Estadual de Campinas

Dissertação: "Efeitos da Demanda sobre a Taxa de Investimento na América Latina (1993-2017) – uma análise com dados em painel"

Econometria; Modelos de crescimento econômico; Macroeconomia.

Bacharelado em Economia (2017) | Universidade Federal do Rio de Janeiro